臺灣彰化地方法院民事判決
110年度重訴字第34號
原      告  合作金庫商業銀行股份有限公司

法定代理人  雷仲達  
訴訟代理人  蕭淳陽  
被      告  兆禾機械有限公司

兼法定代理人  
           蔡明杰即蔡招堂



被      告  王又禾  

上列當事人間請求清償借款事件，本院於民國110年9月1日言詞
辯論終結，判決如下：
    主  文
被告應連帶給付原告新臺幣10,062,602元，及如附表所示之利息
、違約金。
訴訟費用由被告連帶負擔。
    事實及理由
一、本件被告經合法通知均未於言詞辯論期日到場，核無民事訴
    訟法第386 條各款所列情形，爰依原告之聲請，由其一造辯
    論而為判決。
二、原告起訴主張略以：被告兆禾機械有限公司（以下稱兆禾公
    司）邀同被告蔡明杰即蔡招堂、被告王又禾為連帶保證人，
    於民國（下同）108年6月21日、109年6月9日分別向原告申
    貸6筆如附表借款金額欄所示金額之借款，附表編號1、2所
    示借款期間均為5年，應按月本息平均攤還，利息按本行定
    儲指數月指標利率（目前為0.84%)加碼年息2.41%計算為3.2
    5%；附表編號3所示借款期間2年，利息按本行定儲指數月指
    標利率（目前為0.84%)加碼年息2.41%計算為3.25%；附表編
    號4所示借款期間5年，第一年應按月繳息，第二年以後應按
    月本息平均攤還，利息自109年6月9日起至110年3月27日止
    按0.155%固定計息，自110年3月27日起至110年6月9日止改
    依當時公告中華郵政股份有限公司二年期定期儲金機動利率
    加碼年息0.155%計算浮動計息（目前為1%)，另自110年6月9
    日起至114年6月9日止，改依當時公告前述指標利率加碼年
    息1%計算浮動計息（目前為1.845%)；附表編號5、6所示借
    款期間均為3年，第一年應按月繳息，第二年以後應按月本
    息平均攤還，利息自109年6月9日起至109年12月9日止按0%
    固定計息，自109年12月9日起至110年3月27日止改依當時公
    告中華郵政股份有限公司二年期定期儲金機動利率加碼年息
    0.155%計算浮動計息（目前為1%)，另自110年3月27日起至1
    12年6月9日止，改依當時公告前述指標利率加碼年息1%計算
    浮動計息（目前為1.845%)。詎被告自109年9月21日起即未
    依約繳息，幾經催討，均無效果，至被告兆禾公司營業處所
    訪查發現，公司大門緊閉已停止營業，據兩造簽訂之經濟部
    （特殊傳染性肺炎）資金紓困振興貸款增補契約（申請補貼
    息）第5條及第6條第3款約定，立約人停業、歇業者，致經
    濟部不補貼利息時，補貼期間利率改按中華郵政股份有限公
    司二年期定期儲金機動利率加碼年利率1%計算，即1.845%，
    則附表編號4、5、6所示借款該段期間利率應按1.845%計息
    。且被告兆禾公司於109年10月30日因存款不足經臺灣票據
    交換所通報拒絕往來，依約已喪失期限利益，依據授信約定
    書第5條第1項之約定，債務視為全部到期，尚欠如附表所示
    之請求金額10,062,602元及其利息、違約金未清償。爰依消
    費借貸及連帶保證之法律關係，請求被告連帶給付上開金額
    等語。並聲明：如主文所示。
三、被告經受合法通知，均未於言詞辯論期日到場，亦未提出任
    何書狀為聲明或陳述。
四、得心證之理由：
　㈠稱消費借貸者，謂當事人一方移轉金錢或其他代替物之所有
    權於他方，而約定他方以種類、品質、數量相同之物返還之
    契約；借用人應於約定期限內，返還與借用物種類、品質、
    數量相同之物。遲延之債務，以支付金錢為標的者，債權人
    得請求依法定利率計算之遲延利息，但約定利率較高者，仍
    從其約定利息；當事人得約定債務人不履行債務時，應支付
    違約金，民法第474條第1項、第478條前段、第233條第1項
    、第250條第1項分別定有明文。又數人負同一債務，明示對
    於債權人各負全部給付之責任者，為連帶債務，民法第272
    條第1項已有明文，而所謂連帶保證債務，係指保證人與主
    債務人負同一債務，對於債權人各負全部給付之責任者而言
    （最高法院45年台上字第1426號判決參照）。又連帶債務人
    之債權人，得對於債務人中之一人或數人，或其全體，同時
    或先後請求全部或一部之給付，且連帶債務未全部履行前，
    全體債務人仍負連帶責任；又保證債務，除契約另有訂定外
    ，包含主債務之利息、違約金、損害賠償及其他從屬於主債
    務之負擔，民法第273 條及第740 條亦分別定有明文。
　㈡經查，原告主張之事實，業據其提出借據影本5紙、本票影本
    1紙、變更借款契約（紓困專用）影本1紙、經濟部（特殊傳
    染性肺炎）資金紓困振興貸款增補契約（申請補貼息）影本
    4紙、授信約定書影本3紙、連帶保證書影本1紙、第一類票
    據信用資料查覆單乙份等為證（本院卷第17至48頁），內容
    互核相符，本院審酌原告所提證據資料，認原告主張之事實
    ，應堪信為真實。從而，原告依消費借貸及連帶保證之法律
    關係提起本訴，請求判令被告應連帶給付原告如主文第1項
    所示之金額，依法即無不合，應予准許。
五、訴訟費用負擔之依據：民事訴訟法第78條、第85條第2 項。
     
中　　華　　民　　國　　110 　年　　9 　　月　　22　　日
                  民事第四庭    法　官　姚銘鴻
以上正本係照原本作成。
如對判決上訴，應於判決送達後20日內向本院提出上訴狀。如委
任律師提起上訴者，應一併繳納上訴審裁判費。
中　　華　　民　　國　　110 　年　　9 　　月　　22　　日
                                書記官　陳品潔
附表：　　　　　　　　　　　　　　　
編號 借款金額 （新台幣） 請求金額 （新台幣） 利息 違約金 1 1,000,000元 765,623元 自民國109年9月21日起至清償日止，按年息3.250%計算之利息。 自民國109年10月22日起至清償日止，逾期在6個月以内者，按前開利率10%，逾期超過6個月部分，按前開利率20%計算之違約金。 2 3,000,000元 2,296,979元   3 5,000,000元 5,000,000元   4 1,100,000元 1,100,000元 自民國109年9月27日起至清償日止，按年息1.845%計算之利息。 自民國109年10月28日起至清償日止，逾期在6個月以内者，按前開利率10%，逾期超過6個月部分，按前開利率20%計算之違約金。 5 480,000元 480,000元 自民國109年10月9日起至清償日止，按年息1.845%計算之利息。 自民國109年10月10日起至清償日止，逾期在6個月以内者，按前開利率10%，逾期超過6個月部分，按前開利率20%計算之違約金。  6 420,000元 420,000元   合計             10,062,602元